th: ฮาร์ดแวร์ > อุปกรณ์ก่อสร้างสิ้นเปลือง: สารเคมี; กาวและสารยึดติดฮาร์ดแวร์; เทปฮาร์ดแวร์; สารสำหรับหล่อลื่น; อุปกรณ์งานปูนสิ้นเปลือง; อุปกรณ์ทาสีสิ้นเปลือง; ไพร์เมอร์สำหรับงานท่อ; สารเคลือบผิวและสารผนึกป้องกัน; โลหะบัดกรีและฟลักซ์; สารตัวทำละลาย น้ำยาขัดสี และทินเนอร์; สารประกอบและปลาสเตอร์สำหรับปะผนัง
bg-BG: Железария > Строителни консумативи: Химикали; Лепила и други средства за залепване; Монтажна лепяща лента; Смазочни материали; Консумативи за зидария; Консумативи за боядисване; Грунд за водопроводни тръби; Защитни покрития и уплътнители; Припой и флюс; Разтворители, препарати за отстраняване на бои и разредители; Смеси за ремонт на стени и мазилки
vi: Phần cứng > Vật tư phụ ngành xây dựng: Hóa chất; Keo dán phần cứng; Băng dính sắt; Chất bôi trơn; Vật tư phụ ngành nề; Vật tư phụ ngành sơn; Sơn lót đường ống; Lớp phủ bảo vệ & vật liệu trám kín; Hợp kim hàn & Muối hàn; Dung môi hòa tan, cạo & pha loãng sơn; Thạch cao và hợp chất dùng để trát tường
lt-LT: Techninė įranga > Pastatų eksploatacinės medžiagos: Cheminės medžiagos; Techninės įrangos klijai; Techninė lipnioji juosta; Tepalai; Mūrijimo eksploatacinės medžiagos; Dažymo eksploatacinės medžiagos; Santechninis gruntas; Apsauginės dangos ir sandarikliai; Lydmetalis ir fliusas; Tirpikliai, valymo tirpikliai ir skiedikliai; Sienų glaistymo mišiniai ir tinkas
en: Hardware > Building Consumables: Chemicals; Hardware Glue & Adhesives; Hardware Tape; Lubricants; Masonry Consumables; Painting Consumables; Plumbing Primer; Protective Coatings & Sealants; Solder & Flux; Solvents, Strippers & Thinners; Wall Patching Compounds & Plaster
ko: 철물 > 건축 소모품: 화학약품; 철물용 풀/접착제; 철물용 테이프; 윤활제; 미장 소모품; 페인트칠 소모품; 배관 프라이머; 보호 코팅/방수제; 땜납/융제; 용제/박리제/희석제; 벽면 패칭용 컴파운드/석고
hu: Hardver > Építési fogyóeszközök: Vegyszerek; Hardverragasztók; Hardverszalag; Kenőanyagok; Falazati fogyóeszközök; Festési fogyóeszközök; Vízvezeték-alapozó; Védőbevonatok és tömítőanyagok; Forrasztás és folyasztószer; Oldószerek, eltávolítók és hígítók; Falfoltozó keverékek és vakolat
nb: Maskinvare > Forbruksmateriell for bygg: Kjemikalier; Lim og festemidler for maskinvare; Maskinvaretape; Smøremidler; Forbruksmateriell for steinlegging; Forbruksmateriell for maling; Rørleggergrunning; Beskyttende belegg og forsegling; Loddetinn og fluss; Løsemidler, avstrippere og fortynning; Veggreparasjonsmidler og gips
ro-RO: Feronerie > Consumabile pentru construcții: Produse chimice; Lipici și adezivi pentru elemente de feronerie; Bandă pentru elemente de feronerie; Lubrifianți; Consumabile pentru lucrări de zidărie; Consumabile pentru zugrăveli; Grund pentru instalații sanitare; Acoperiri de protecție și materiale de etanșare; Aliaje de lipire și materiale pentru sudură cu flux; Solvenți, decapanți și diluanți; Compuși pentru reparații și tencuială pentru pereți
zh-TW: 硬體 > 建築耗材: 化學材料; 五金黏膠/黏著劑; 強力膠帶; 潤滑劑/潤滑油; 石工耗材; 油漆耗材; 管線底漆; 保護塗層和密封劑; 銲料; 溶劑、剝離劑和稀釋劑; 牆壁修補灰泥
pl: Sprzęt > Materiały eksploatacyjne dla budownictwa: Chemikalia; Kleje; Taśmy; Smary; Materiały murarskie; Materiały malarskie; Grunt do łączenia rur; Powłoki ochronne i uszczelnienia; Luty i topniki; Rozpuszczalniki, rozcieńczalniki i środki do usuwania powłok; Szpachle i gipsy do ścian
hr-HR: Željezarija > Potrošni građevinski materijal: Kemikalije; Ljepila i adhezivi za metalnu robu; Ljepljive trake; Maziva; Potrošni materijal za zidanje; Potrošni soboslikarski materijal; Vodoinstalaterski temeljni premaz; Zaštitni premazi i brtvila; Lem i talila; Otapala, sredstva za uklanjanje boje i razrjeđivači; Mase za izravnavanje zidova i žbuka
sl-SI: Gradbena oprema > Gradbeni potrošni material: Kemikalije; Lepila in lepilne snovi za gradbena dela; Trak za gradbena dela; Maziva; Zidarski potrošni material; Potrošni materiali za pleskanje; Temeljni premaz za vodovodne instalacije; Zaščitni premazi in tesnila; Zlitina za spajkanje in spajkalna pasta; Topila, odstranjevalci in razredčila; Mase za krpanje sten in omet
es: Bricolaje > Consumibles para construcción: Productos químicos; Pegamentos y adhesivos industriales; Cinta para bricolaje; Lubricantes; Consumibles para albañilería; Consumibles para pintura; Imprimador para fontanería; Capas protectoras y selladores; Soldadura y decapante; Disolventes, decapantes y diluyentes; Yeso y compuestos para tapar agujeros en la pared
pt-PT: Equipamento > Consumíveis de construção: Químicos; Colas e adesivos de equipamento; Fita de equipamento; Lubrificantes; Consumíveis de alvenaria; Consumíveis de pintura; Primário de canalização; Selantes e revestimentos de proteção; Solda e fluxo; Solventes, decapantes e diluentes; Misturas para reparação de paredes e gesso
fi: Rakentaminen > Rakennustarvikkeet: Kemikaalit; Liimat; Teippi; Voiteluaineet; Muuraustarvikkeet; Maalaustarvikkeet; PVC-liima; Suojapinnoitteet ja tiivistysmassat; Juotostina ja juoksute; Liuottimet, poistoaineet ja ohentimet; Paikkausmassat ja rappaus
fr: Quincaillerie > Consommables de construction: Produits chimiques; Colle et adhésifs de construction; Bandes et rubans; Lubrifiants; Consommables de maçonnerie; Consommables de peinture; Apprêts de plomberie; Enduits de protection et matériaux d’étanchéité; Fils de soudure et flux d’alliage; Solvants, décapants et diluants; Enduits de rebouchage et plâtre
pt-BR: Ferragens > Consumíveis para construção: Químicos; Adesivos e colas para ferragens; Fita métrica; Lubrificantes; Consumíveis para alvenaria; Consumíveis para pintura; Primer para PVC; Proteções e vedações; Material para solda; Solventes, removedores e tíner; Gesso e compostos para conserto de paredes
it: Articoli di ferramenta > Materiali di consumo per costruzioni: Prodotti chimici; Adesivi e colle per articoli di ferramenta; Nastro da pacchi; Lubrificanti; Materiali di consumo per opere di muratura; Materiali di consumo per la pittura; Primer per tubi; Sigillanti e rivestimenti protettivi; Lega per saldare e fondente; Solventi, sverniciatori e diluenti; Intonaco e composti per riparare pareti
sk-SK: Náradie > Stavebný tovar: Chemikálie; Lepidlá na kov; Páska na kov; Mazivá; Murársky spotrebný materiál; Spotrebný materiál na maľovanie; Inštalatérsky základný náter; Ochranné nátery a tmely; Spájkovacia pasta; Rozpúšťadlá, odstraňovače starých náterov a riedidlá; Zmesi na opravu stien a omietky
el: Υλικά κατασκευών > Καταναλώσιμα κατασκευών: Χημικά; Κόλλες & συγκολλητικά υλικά; Ταινία υλικού; Λιπαντικά; Αναλώσιμα τοιχοποιίας; Υλικά βαφής; Αστάρι υδραυλικών; Προστατευτικές επιστρώσεις & στεγανωτικά; Κολλήσεις & ροές; Διαλύτες, αποχρωστικά & αραιωτικά; Ενώσεις μπαλωμάτων & σοβάδες τοίχου
tr: Hırdavat > Yapı Sarf Malzemeleri: Kimyasallar; Hırdavat Tutkalı ve Yapıştırıcıları; Tesisat Bandı; Yağlayıcılar; Duvarcılık Sarf Malzemeleri; Boyama Sarf Malzemeleri; Sıhhı Tesisat Astarı; Koruyucu Kaplamalar ve Sızdırmazlık Macunları; Lehim ve Krem Lehim; Çözücüler, Boya Çıkarıcılar ve Seyrelticiler; Duvar Yamama Bileşikleri ve Plasterler
ru: Оборудование и технические изделия > Строительные материалы: Химические средства; Клеи и клеящие материалы; Монтажные ленты; Смазочные материалы; Расходные материалы для кладки; Расходные материалы для покраски; Средства для обработки труб перед соединением; Защитные и герметизирующие покрытия; Припой и флюс; Растворители, разбавители и смывки; Штукатурные и шпатлевочные смеси
ja: DIY用品 > 建築用消耗品: 化学製品; 金属用接着剤; DIY用テープ; 潤滑剤; 左官用消耗品; 塗装用消耗品; 配管用プライマー; 保護コーティング・シーリング; はんだ・フラックス; 溶剤・はく離剤; 壁補修材・プラスター
cs: Kutilství a řemeslo > Stavební spotřební materiál: Chemikálie; Speciální lepidla; Pásky; Maziva; Zednický spotřební materiál; Malířský spotřební materiál; Instalatérské základní nátěry; Ochranné a povrchové nátěry a těsnicí hmoty; Pájky a tavidla; Rozpouštědla, odstraňovače nátěrů a ředidla; Tmely na opravy stěn a sádra
da: Isenkram > Forbrugsvarer til hjemmet: Kemikalier; Klæbestof og lim til sammenføjning af materialer; Arbejdstape; Smøremidler; Forbrugsvarer til murerarbejde; Forbrugsvarer til malerarbejde; Grunder til rør; Beskyttende påførings- og tætningsmidler; Loddemetal og loddemiddel; Opløsningsmidler, lakfjernere og fortyndingsmidler; Spartelmasse og puds
zh-CN: 五金/硬件 > 建筑耗材: 化学品; 五金胶/粘合剂; 五金胶带/工业胶带; 润滑剂; 砖石耗材; 涂料耗材; 管道底漆; 防护涂料/密封剂; 焊料/熔剂; 溶剂/脱漆剂/稀释剂; 墙壁修补混合物与灰泥
nl: Bouwmaterialen > Verbruiksartikelen voor de bouw: Chemicaliën; Constructielijmen en -kitten; Doe-het-zelf-tape; Smeermiddelen; Verbruiksartikelen voor metselwerk; Verbruiksartikelen voor schilderwerk; Primer voor kunststof leidingen; Beschermende coatings en dichtingsmiddelen; Soldeermiddel en flux; Oplos-, afbijt, en verdunningsmiddelen; Muurvullers en gips
sv: Metallprodukter > Byggvaror: Kemikalier; Industrilim och fästmedel; Tejp för järnvaror; Smörjmedel; Murningsvaror; Målarvaror; Rörprimer; Skyddsbeläggningar och tätningsmedel; Lod och flussmedel; Lösningsmedel, borttagningsmedel och thinner; Spackel och gips
de: Heimwerkerbedarf > Baumaterial: Chemikalien; Kraftklebstoffe & -leime; Klebebänder; Schmiermittel; Maurermaterial; Malermaterial; Primer für Rohrverbindungen; Schutzbeschichtungen & Dichtmittel; Lötmetall & Flussmittel; Lösungsmittel, Abbeizmittel & Verdünner; Wandausbesserungsmaterial & Gips